# 关于中小板内控审计报告披露的问题！

提问人：茶前饭后 时间：2017-07-18 10:38:20
请教陈版：根据《深圳证券交易所中小企业板上市公司规范运作指引》第七章：“上市公司在聘请会计师事务所进行年度审计的同时，应当至少每两年要求会计师事务所对内部控制设计与运行的有效性进行一次审计，出具内部控制审计报告。会计师事务所在内部控制审计报告中，应当对财务报告内部控制的有效性发表审计意见，并披露在内部控制审计过程中注意到的非财务报告内部控制的重大缺陷。本所另有规定的除外。”
上面说的不是很清楚吗，但是我们所一项目经理对一家002@@@的中小板上市公司每年都出具“内部控制鉴证报告”，请问这有依据吗？

回答人：chenyiwei
截至目前， 2008 年五部委发布的内部控制基本规范和 2010 年发布的配套指引在中小板、创业板上市公司的实施仍然没有官方时间表。而“内部控制审计报告”是基于上述配套指引中的《内部控制审计指引》及中注协发布的《实施意见》出具的。鉴于内控基本规范和配套指引是一个整体，在被审计单位未实施新内控规范的情况下，缺乏依据《内部控制审计指引》对其出具内部控制审计报告的基础，因此对中小板、创业板上市公司，一般做法仍然是依据中注协 2002 年发布的《内部控制审核指导意见》出具内部控制鉴证报告，鉴证的标准也不是新内控规范，而是 2001 年发布的《企业内部会计控制规范——基本规范（试行）》等。这些规范至今尚未废止。